# 关于发债审计的上期数

提问人：安好 时间：2015-08-17 11:59:42
要做一家企业的发债审计，本期是 2015 年1-6月，有一个问题很困惑，比较报表的上期应该是 2014 年1-6月还是 2014 年度？谢谢

回答人：chenyiwei
这种情况不是简单的比较报表（《中国注册会计师审计准则第 1511 号——比较信息：对应数据和比较财务报表》中称为“对应数据”），而是并列的多期报表（该准则中称为“比较财务报表”）。因此所列财务报表期间就是 2012 全年、 2013 全年、 2014 全年和2015 年 1 ～ 6 月。这不执行一般的常规中期报表中确定比较数据期间的规定。